【裁判字號】    98,簡上,528
【裁判日期】    981020
【裁判案由】    詐欺
【裁判全文】
臺灣高雄地方法院刑事判決             98年度簡上字第528號
上  訴  人
即  被  告  甲○○
上列上訴人因詐欺案件，不服本院98年4 月27日98年度審簡字第
1247號刑事簡易判決（檢察官聲請簡易判決處刑案號：98年度偵
字第4045號），提起上訴，本院第二審合議庭判決如下︰
    主      文
上訴駁回。
甲○○緩刑貳年，並應向國庫支付新臺幣貳萬元。
    事    實
一、甲○○預見將自己金融帳戶提供他人使用，可能幫助他人遂
    行詐欺取財之犯罪目的，竟仍以縱有人以其金融帳戶實施詐
    欺取財犯行，亦不違背其本意之幫助犯意，於民國97年8 月
    18日前之8 月間某日，在某不詳地點，將其在鳳山新富郵局
    所開立之存簿儲金帳戶（帳號：00000000000000號）之存摺
    、金融卡及密碼提供予姓名、年籍均不詳之詐騙集團成員使
    用，而容任他人使用上開帳戶遂行犯罪。嗣該詐騙集團成員
    共同基於意圖為渠等不法所有之詐欺犯意聯絡，推由某姓名
    、年籍均不詳之成年人，於97年8 月16日下午6 時許，致電
    乙○○佯稱中獎，需先匯款新臺幣（下同）147,400 元始得
    領取云云。致乙○○陷於錯誤，於97年10月18日下午2 時36
    分許，至屏東縣潮州鎮○○鎮○○路郵局，臨櫃匯款上開指
    定金額至甲○○上開郵局帳戶而受損害。嗣乙○○發覺受騙
    ，始報警查獲上情。
二、案經乙○○訴由高雄縣政府警察局移送臺灣高雄地方法院檢
    察署檢察官偵查聲請以簡易判決處刑。
    理    由
一、證據能力部分：本件上訴人即被告甲○○所犯為死刑、無期
    徒刑、最輕本刑為3 年以上有期徒刑以外之罪，其於本院審
    理程序進行中，就被訴事實為有罪之陳述，經審判長告知簡
    式審判程序之旨，並聽取當事人之意見後，本院合議庭裁定
    進行簡式審判程序，合先敘明。
二、前揭犯罪事實除據上訴人即被告甲○○於本院合議庭審理時
    自白不諱，並經證人乙○○於警詢中證述綦詳，復有郵政國
    內匯款執據、查詢帳戶最近交易資料單在卷可稽，上訴人自
    白幫助詐欺犯行，堪認與事實相符，犯罪事實堪予認定，應
    依法論科。
三、按以自己共同犯罪之意思，參與實施犯罪構成要件以外之行
    為，或以自己共同犯罪之意思，事先同謀，而由其中一部分
    人實施犯罪之行為者，為共同正犯，司法院大法官會議釋字
    第109 號著有解釋。查上訴人即被告甲○○就上開詐欺正犯
    實施之詐欺犯罪行為，並無犯意聯絡或行為分擔，其以存摺
    、金融卡及密碼提供而予以詐欺犯行之助力者，亦非刑法詐
    欺罪之構成要件行為，是核上訴人甲○○所為，係刑法第30
    條第1 項前段、第339 條第1 項詐欺取財罪之幫助犯，應依
    同法第30條第2 項規定，按正犯之刑減輕之。
四、原審以上訴人甲○○罪證明確，適用刑法第30條第1 項前段
    、第2 項、第339 條第1 項、第41條第1 項前段，刑法施行
    法第1 條之1 等規定，並審酌審酌上訴人在知悉國內現今詐
    騙案件盛行之情形下，竟仍隨意提供金融帳戶、金融卡、密
    碼等物給他人作為犯罪工具使用，紊亂社會正常交易秩序，
    並使不法之徒藉此能輕易獲取詐騙所得之金錢，導致檢警難
    以追緝，以及使被害人難以追回受詐騙之金額，所為殊無足
    取，斟酌被害人所受損害、暨被告犯後態度等一切情狀，量
    處如主文所示之刑，並審酌本案犯罪情節、被告之資力、智
    識及教育程度，量處有期徒刑3 月，並諭知如易科罰金，以
    新臺幣1 千元折算1 日，其認事用法並無違誤，量刑亦稱妥
    適，上訴人甲○○上訴以原審量刑過重指摘原判決不當，為
    無理由，應予駁回。又上訴人甲○○前因犯竊盜罪，經臺澎
    湖地法院92年度馬簡字第33號判處有期徒刑3 月，緩刑2 年
    ，於92年2 月27日確定，有臺灣高等法院被告前案紀錄表及
    臺灣高雄地方法院檢察署刑案資料查註紀錄表各1 份在卷可
    按，茲其緩刑既已期滿，而緩刑之宣告未經撤銷，刑之宣告
    已失效力，應認為未曾因故意犯罪受有期徒刑以上刑之宣告
    ，本院審酌其因一時失慮而罹於刑章，嗣並已經與被害人達
    成和解而獲得原諒，有本院刑事案件移付調解簡要紀錄1 紙
    在卷可參，尚知悔悟，諒其經此偵審程序及刑之宣告後，當
    知所警惕，信無再犯之虞，併諭知緩刑2 年，並應向國庫支
    付2 萬元，以啟自新。
五、又本判決主文所定之負擔，即上訴人甲○○應向國庫支付新
    臺幣2 萬元之諭知，依刑法第74條第4 項規定，得為民事強
    制執行名義，如未履行該負擔情節重大者，檢察官並得依刑
    事訴訟法第476 條、刑法第75條之1第1項第4 款規定，聲請
    撤銷緩刑宣告，併予敘明。
據上論斷，應依刑事訴訟法第455 條之1 第1 項、第3 項、第36
4 條、第368 條、第273 條之1 第1 項，刑法第74條第1 項第1
款、第2 項第4 款，判決如主文。
本案經檢察官李茂增到庭執行職務
中    華    民    國    98    年    10    月    20    日
                刑事第十九庭  審判長法  官  陳志銘
                                    法  官  吳芝瑛
                                    法  官  陳松檀
以上正本證明與原本無異。
不得上訴。
中    華    民    國    98    年    10    月    21    日
                                    書記官  彭帥雄
附錄本判決論罪法條全文：
中華民國刑法第339條
意圖為自己或第三人不法之所有，以詐術使人將本人或第三人之
物交付者，處5 年以下有期徒刑、拘役或科或併科1 千元以下罰
金。
以前項方法得財產上不法之利益或使第三人得之者，亦同。
前二項之未遂犯罰之。


司法院資訊處製作；財團法人民間司法改革基金會備份。
